臺灣士林地方法院刑事判決　　　　　100年度審交易字第557號
公　訴　人　臺灣士林地方法院檢察署檢察官
被　　　告　陳來福
上列被告因過失致死案件，經檢察官提起公訴（100 年度偵字第
9695號），被告於本院準備程序中就被訴事實為有罪之陳述，經
本院裁定改依簡式程序審理，並判決如下：
    主  文
陳來福犯過失致人於死罪，處有期徒刑陸月，如易科罰金，以新
臺幣壹仟元折算壹日。
    事  實
一、陳來福於民國100年7月27日10時30分許，騎乘車號CIP-689
    號重型機車，沿臺北市○○區○○路由南往北方向行駛，行
    經該路段55號前時，因前方公車停靠路邊供乘客上、下車，
    陳來福遂騎乘機車沿公車左側繼續前行，其本應注意車前狀
    況，並隨時採取必要之安全措施，且依當時天候晴、有日間
    自然光線、柏油路面乾燥無缺陷，無障礙物，路邊雖有公車
    暫停，但視距仍屬良好，並無不能注意情事，適有甫自前揭
    公車下車之陳李清，亦疏未注意依規定行走於附近之行人穿
    越道，即貿然違規沿公車車頭由東往西方向之馬路步行而出
    ，致陳來福見狀避剎不及，其所騎乘之上揭機車右側把手遂
    撞擊陳李清身體左側，陳李清因而當場倒地昏迷，經送往臺
    北榮民總醫院急救，仍於同年月28日11時22分，因顱內出血
    在台北榮總不治死亡。陳來福於肇事後，未被偵查犯罪機關
    發覺其上開犯罪情節前，主動向前往現場處理之警員承認為
    肇事人而接受裁判。
二、案經臺北市政府警察局北投分局報請臺灣士林地方法院檢察
    署檢察官偵查起訴。
    理  由
一、前揭犯罪事實，業據被告陳來福於警詢、偵查中及本院準備
    程序時坦承不諱（分見第501 號相驗卷第4 至5 頁、第40
    至42頁，本院卷第11頁背面），核與被害人陳李清之女陳容
    榆於警詢、偵查中之指述情節大致相符（見第501 號相驗卷
    第6 至7 頁及第40至42頁），此外，復有道路交通事故現場
    圖、臺北市政府警察局北投分局交通分隊交通事故談話紀錄
    表、道路交通事故調查報告表（一）（二）、臺灣士林地方
    法院檢察署相驗屍體證明書、臺灣士林地方法院檢察署檢驗
    報告書、臺北市政府警察局北投分局光明派出所相驗案件初
    步調查報告表、臺北市政府警察局交通警察大隊道路交通事
    故初步分析研判表及北市○○○○○道路交通事故肇事人自
    首情形紀錄表各1 份、肇事車輛及現場照片29張（起訴書誤
    載為39張，應予更正）及現場公車行車紀錄器之錄影光碟1
    片等件在卷可稽（見第501 號相驗卷第3 頁、第13頁、第15
    頁、第17至18頁、第20頁及第22至36頁，本院卷第17頁）。
    足認被告上開自白與事實相符，應可採信。
二、按汽車行駛時，駕駛人應注意車前狀況，並隨時採取必要之
    安全措施，道路交通安全規則第94條第3 項定有明文。被告
    陳來福為領有合格駕駛執照之人，對於上開行車規則，應知
    之甚詳，並予注意，又依卷附道路交通事故調查報告表及現
    場照片所示，事發時天候晴、有日間自然光線、柏油路面乾
    燥無缺陷，無障礙物，路邊雖有公車暫停，但視距仍屬良好
    ，並無不能注意之情事，竟疏未注意前方有被害人陳李清沿
    公車車頭橫向步行於馬路上，而貿然直行，終致肇事，致所
    騎乘之機車與被害人發生碰撞，其有過失，至為灼然。而因
    被告之過失肇事，致被害人死亡，其過失行為與被害人死亡
    之結果間，具有相當因果關係，甚為明確。至被害人雖違規
    橫越馬路亦與有過失，此為被告所供明，且有照片（相驗卷
    第24頁、26頁、29頁、30頁、31頁、35頁、36頁）可考，而
    臺北市政府警察局交通警察大隊道路交通事故初步分析研判
    表亦同此認定，然此尚不得免除被告之過失責任。是本件事
    證明確，被告過失致人於死之犯行堪以認定，應依法論科。
三、核被告陳來福所為，係犯刑法第276 條第1 項之過失致人於
    死罪。又被告於肇事後，於有偵查犯罪職權之公務員發覺其
    犯行前，主動向到場處理車禍事故之員警供承為肇事者而接
    受裁判，有北市○○○○○道路交通事故肇事人自首情形紀
    錄表1 份在卷可按，應認已符合自首要件，爰依刑法第62條
    前段之規定，減輕其刑。爰審酌被告於駕車時疏於注意車前
    狀況，致發生本件事故，並致被害人死亡，被害人與有過失
    ，被告過失情節，惟犯後一貫坦承犯行，並尋求與被害人家
    屬達成和解，然因雙方就和解金額未有共識，始未能達成和
    解之犯後態度，並其係於市場以打零工為業之生活狀況及智
    識程度等一切情狀，認公訴人建議求處被告有期徒刑8 月，
    稍嫌過重，爰量處如主文所示之刑，並諭知易科罰金之折算
    標準，以示懲儆。
據上論斷，應依刑事訴訟法第273 條之1 第1 項、第299 條第1
項前段，刑法第276 條第1 項、第62條前段、第41條第1 項前段
，刑法施行法第1 條之1 ，判決如主文。
本案經檢察官許恭仁到庭執行職務。
中    華    民    國    100   年    10    月    13    日
                    交通法庭法  官  林秀鳳
以上正本與原本無異。
如不服本判決應於收受判決後10日內向本院提出上訴書狀，並應
敘述具體理由；其未敘述上訴理由者，應於上訴期間屆滿後20日
內向本院補提理由書（均須按他造當事人之人數附繕本）「切勿
逕送上級法院」。
                            書記官  張竣閔
中    華    民    國   100    年    10    月    18    日
附錄本件論罪科刑依據法條全文：
刑法第276條
因過失致人於死者，處2 年以下有期徒刑、拘役或2 千元以下罰
金。
從事業務之人，因業務上之過失犯前項之罪者，處5 年以下有期
徒刑或拘役，得併科3 千元以下罰金。